臺灣桃園地方法院民事判決
110年度訴字第2189號
原      告  吳畇喬

被      告  廖婕瑜

訴訟代理人  趙定騏
上列當事人間請求剩餘盈餘分配均分事件，本院於民國111年3月
16日辯論終結，判決如下：
    主  文
原告之訴駁回。
訴訟費用由原告負擔。
    事實及理由
一、原告主張：兩造前各出資新臺幣（下同）40萬元，於民國10
    7年1月3日成立尋窩找田不動產經紀有限公司（下稱尋窩找
    田公司），並由被告擔任負責人。惟於110年6月30日雙方意
    見不合決議拆夥，而尋窩找田公司亦經鈞院於110年10月25
    日以110年度司字第39號裁定解散。故尋窩找田公司迄解散
    時之剩餘盈餘33萬9929元，及該公司成立時所繳交之營業保
    證金25萬元，均應退還予原告1/2，共29萬4964元（339929+
    250000=5899292=294964）。為此，爰依公司解散盈餘分配
    之規定提起本訴等語。並聲明：被告應給付原告29萬4964元
    。
二、被告則以：尋窩找田公司雖經法院裁定解散，惟目前仍在進
    行清算程序，故伊不清楚公司剩餘盈餘數額為何？又該公司
    成立固有繳交營業保證金25萬元，惟該筆保證金是繳給全國
    不動產經紀業全國聯合會，且須於核准註銷公司登記後滿1
    年後始可退回，而尋窩找田公司註銷未滿1年，該筆保證金
    目前仍無法退回，故原告請求自無理由等語，資為抗辯。並
    聲明：原告之訴駁回。
三、查兩造前各出資40萬元於107年1月3日成立尋窩找田公司，
    並由被告擔任負責人。嗣尋窩找田公司經本院於110年10月2
    5日以110年度司字第39號裁定解散，該裁定並於同年11月26
    日確定，尋窩找田公司現正進行清算程序等情，有尋窩找田
    公司變更登記表、確定證明書等件在卷可佐，並經本院調取
    前開公司解散卷宗核閱屬實，兩造就此亦不爭執，堪信為真
    實。
四、按解散之公司除因合併、分割或破產而解散外，應行清算，
    公司法第24條定有明文。又清算人之職務包括：了結現務；
    收取債權、清償債務；分派盈餘或虧損；分派賸餘財產，同
    法第113條準用第84條亦定有明文。查尋窩找田公司既經本
    院裁定解散確定，自應進行清算程序，且該公司目前正進行
    清算程序，已如前述，則在清算程序未完結前，自無從確認
    尋窩找田公司迄解散時所有債權及所負債務數額為何？是否
    可分派盈餘或是應填補虧損？有無賸餘財產可供分派？是原
    告於清算程序進行中，即請求被告給付上開金額，自屬無據
    。又不動產經紀業管理條例第9條第2項規定，其因申請解散
    者，得自核准註銷營業之日起滿1年後2年內，請求退還原繳
    存之營業保證金，而本件尋窩找田公司業經桃園市政府於11
    1年1月11日以府經商行字第11190709060號函核准解散登記
    ，符合不動產經紀業管理條例施行細則第13條之2第2項註銷
    營業之規定等情，亦有桃園市政府地政局111年1月12日桃地
    價字第1110002556號函存卷可考（詳本院卷第143頁），是
    尋窩找田公司最快應自112年1月11日始得申請退還原繳存之
    營業保證金。原告此時即請求被告返還上開營業保證金，亦
    屬無理。
五、綜上所述，尋窩找田公司正進行清算程序，尚不知是否有盈
    餘或賸餘財產可供分派，故原告在清算程序尚未終結前，即
    向原告訴請分派盈餘或賸餘財產，自無理由，應予駁回。
六、本件事證已臻明確，兩造其餘攻擊防禦方法及所提證據，核
    與判決之結果不生影響，爰不逐一論述，併此敘明。
七、訴訟費用負擔依據：民事訴訟法第78條。
中　　華　　民　　國　　111 　年　　4 　　月　　8 　　日
                  民事第三庭  法　官　吳為平
以上正本係照原本作成。
如對本判決上訴，須於判決送達後 20 日內向本院提出上訴狀。
如委任律師提起上訴者，應一併繳納上訴審裁判費。
中　　華　　民　　國　　111 　年　　4 　　月　　8 　　日
                              書記官  蘇玉玫